【裁判字號】    98,上易,557
【裁判日期】    980825
【裁判案由】    損害賠償
【裁判全文】
臺灣高等法院民事判決                 98年度上易字第557號
上  訴  人  乙○○
被 上訴 人  丙○○
訴訟代理人  汪士凱律師
上列當事人間請求損害賠償事件，上訴人對於中華民國九十八年
四月二十八日台灣板橋地方法院九十八年度訴字第一七三號第一
審判決提起上訴，經本院於九十八年八月十一日言詞辯論終結，
判決如下：
    主    文
上訴駁回。
第二審訴訟費用由上訴人負擔。
    事 實 及 理 由
一、按民法第二百七十五條規定連帶債務人中之一人受確定判決
    ，而其判決非基於該債務人之個人關係者，為他債務人之利
    益亦生效力，故債權人以各連帶債務人為共同被告提起給付
    之訴，被告一人提出非基於其個人關係之抗辯有理由者，對
    於被告各人即屬必須合一確定，自應適用民事訴訟法第五十
    六條第一項之規定，認其上訴效力及於未提起上訴之被告（
    最高法院三十三年上字第四八一Ｏ號判例參照）。本件上訴
    人雖就損害賠償部分以非基於其個人關係之抗辯提起上訴，
    惟經本院審理後認其上訴為無理由（詳如後述），依上開說
    明，其上訴效力自不及於原審共同被告甲○○（下稱甲○○
    ），故不得將之併列為上訴人，先予敘明。
二、上訴人聲明求為判決：(一)原判決關於命上訴人給付之金額超
    過新台幣（下同）三十一萬五千零七十三元本息部分及該部
    分假執行之宣告暨訴訟費用之裁判均廢棄。(二)上開廢棄部分
    ，被上訴人在第一審之訴及假執行之聲請均駁回。
    被上訴人聲明求為判決：上訴駁回。
三、被上訴人起訴主張：上訴人與原審共同被告甲○○於民國（
    下同）九十六年十一月七日，在臺北縣泰山鄉○○路○段四
    ０二號門前，因細故與伊發生口角，彼等竟進而共同毆打伊
    ，致伊受有右脛骨骨折及開放性骨折、下肢挫傷及擦傷等傷
    害，彼等因此所涉及刑責部分，業經原審法院刑事庭以九十
    七年度簡字第四九一一號判決，依共同傷害罪名，判處有罪
    確定在案。上訴人及原審共同被告甲○○自應連帶賠償伊因
    此所受之損害即醫療費用五萬三千七百九十一元、中藥費二
    萬二千元、看護費用二萬六千元、計程車車資三千四百零五
    元、購買醫療輔助器材四千三百零八元、減少勞動能力損失
    六十萬元及慰藉金五十萬元等情，爰依據侵權行為之法則，
    求為命上訴人與原審共同被告甲○○連帶給付一百二十一萬
    零四元，並加付法定遲延利息之判決（原審判命上訴人與原
    審共同被告甲○○連帶給付三十九萬四千八百六十四元本息
    ；而駁回被上訴人其餘之請求。上訴人僅就其敗訴之其中計
    程車車資三千四百零五元、購買醫療輔助器材四千三百零八
    元、減少勞動能力損失二十萬七千三百六十元及非財產上損
    害之慰藉金十萬元，共計三十一萬五千零七十三元本息部分
    聲明不服，其餘未聲明不服；而被上訴人及甲○○就彼等敗
    訴部分均未聲明不服）。
    上訴人則以：伊不否認對被上訴人有上開侵權行為，並對被
    上訴人主張之醫療費用五萬三千七百九十一元、看護費用二
    萬六千元部分不爭執，惟被上訴人於九十六年十一月後已無
    勞工身分，應不得依勞動基準法規定之最低基本工資請求其
    減少勞動能力之損失；又伊係從事木工業，採日薪制，收入
    不固定，月入不到六萬元，原判決核給被上訴人慰藉金十萬
    元顯屬過高；又伊在原審雖對被上訴人主張之車資三千四百
    零五元及購買輔助器材費用四千三百零八元亦不爭執，然被
    上訴人所提出之單據與事實不符云云，資為抗辯。
四、兩造不爭執之事實：
    上訴人與原審共同被告甲○○共同不法侵害被上訴人之身體
    ，致被上訴人身體受有右脛骨骨折及開放性骨折、下肢挫傷
    及擦傷等傷害，彼等因此所涉及刑責部分，業經原審法院刑
    事庭以九十七年度簡字第四九一一號判決，依共同傷害罪名
    ，判處有罪確定在案；又被上訴人經治療後，確有支出醫療
    費用五萬三千七百九十一元，看護費用二萬六千元；又被上
    訴人依醫囑需休養十二個月，亦確有減少勞動能力（見原審
    卷八頁至十六頁之台北縣立醫院出具之診斷證明書及醫療費
    用單據、本院卷四四頁之原審法院刑事庭簡易判決）。
五、雖上訴人抗辯被上訴人請求往返三重縣立醫院複診及復健十
    六次之車資三千四百零五元，超過其實際支出之車資；又被
    上訴人購買醫療用品費用四千三百零八元之統一發票為單一
    品項，且單價過高云云。惟查上訴人於原審言詞辯論期日已
    就被上訴人之上開請求表示不爭執（見原審卷三六頁背面）
    ，依民事訴訟法第二百八十條第一項之規定，已視同自認。
    上訴人於本院對之再事爭執，應屬自認之撤銷，惟為被上訴
    人所不同意，而上訴人復不能證明其自認有與事實不符之情
    形，自不得為之（民事訴訟法第二百七十九條第三項規定參
    照）。
六、雖上訴人又抗辯被上訴人自九十六年十一月間以後即無勞工
    身分，應不得依勞動基準法規定之最低基本工資請求賠償十
    二個月減少勞動能力之損失；又原判決核給被上訴人慰藉金
    十萬元，亦顯屬過高云云。惟查：
  (一)被上訴人自九十六年十一月間以後雖無勞工身分，惟原審依
    行政院勞工委員會所規定之每月最低基本工資一萬七千二百
    八十元計算被上訴人休養期間十二個月減少勞動能力之損失
    ，共計二十萬七千三百六十元，並無不合。
  (二)原判決就被上訴人所請求慰藉金部分，業已斟酌被上訴人受
    傷多處，在精神上自必感受莫大痛苦，又被上訴人係高職畢
    業、目前待業中，並無資產，尚積欠卡債約三十餘萬元；而
    上訴人係高職畢業、目前從事木工，月入約六萬元，並無資
    產等一切情狀後，認以十萬元為適當，亦無不合。
七、從而，被上訴人依據侵權行為之法則，請求上訴人應與原審
    共同被告甲○○連帶給付三十九萬四千八百六十四元，及自
    起訴狀繕本送達之翌日即九十八年二月五日起，至清償日止
    ，按年息百分之五計算之利息部分，自屬應予准許。原審就
    其中三十一萬五千零七十三元（其計算式為：計程車車資3,
    405元＋購買醫療輔助器材4,308元＋減少勞動能力損失207,
    360元＋非財產上損害之慰藉金100,000元＝315,073 元）本
    息部分所為上訴人敗訴之判決，核無違誤。上訴論旨仍執前
    詞指摘原判決此部分不當，求予廢棄改判，為無理由。
八、至兩造其餘之攻擊或防禦方法、及未經援用之證據，經本院
    斟酌後，認為均不足以影響本判決之結果，自無逐一詳予論
    駁之必要，併此敘明。
據上論結，本件上訴為無理由，依民事訴訟法第四百四十九條第
一項、第七十八條，判決如主文。
中    華    民    國    98    年    8     月    25    日
                    民事第六庭
                        審判長法  官  林鄉誠
                              法  官  許紋華
                              法  官  楊豐卿
正本係照原本作成。
不得上訴。
中    華    民    國    98    年    8     月    25    日
                              書記官  殷丹妮


司法院資訊處製作；財團法人民間司法改革基金會備份。
